【裁判字號】    98,財管,42
【裁判日期】    980731
【裁判案由】    指定遺產管理人
【裁判全文】
臺灣彰化地方法院民事裁定  98年度財管字第42號
聲  請  人  乙○○
關  係  人  甲○○○
            丁○○
            戊○○
上列聲請人聲請為被繼承人丙○○指定遺產管理人事件，本院裁
定如下：
    主      文
指定乙○○（住彰化縣社頭鄉○○村○○路285號）為被繼承人
丙○○（男，民國○○年○○月○○日生，民國98年03月08日死亡，國
民身份證統一編號：Ｚ000000000號，生前住彰化縣社頭鄉○○
村○○路285號）之遺產管理人。
聲請程序費用新台幣壹仟元由被繼承人丙○○之遺產負擔。
    理      由
一、按繼承開始時，繼承人有無不明，而無親屬會議或親屬會議
    未於一個月內選定遺產管理人者，利害關係人得聲請法院選
    任遺產管理人。又按先順序繼承人均拋棄其繼承權時，由次
    順序之繼承人繼承。其次順序繼承人有無不明或第四順序之
    繼承人均拋棄其繼承權者，準用關於無人承認繼承之規定，
    民法第1177條、第1178條第2項、第1176條第6項規定甚明。
二、本件聲請意旨略以：聲請人係被繼承人丙○○之弟，被繼承
    人丙○○於民國98年03月08日死亡，而其全體繼承人均已拋
    棄繼承，故由母親及二位姐姐共同推舉聲請人為遺產管理人
    ，使其得以對上開遺產管理行使權利。因被繼承人生前對銀
    行有債務清償責任，被繼承人死亡後，其生前與銀行間的借
    貸清償責任無人繼承，導致銀行查封拍賣連帶保證人之資產
    ，為能替被繼承人履行債務清償責任，使連帶保證人早日恢
    復正常生活，狀請指定聲請人為被繼承人丙○○之遺產管理
    人等語。
三、經查聲請人主張之事實，業據提出被繼承人丙○○之各順位
    繼承人之戶籍謄本、繼承系統表、本院98年度裁全字第1182
    號民事裁定影本、本院98年05月19日彰院賢98執全甲字第62
    9號民事執行處查封登記函影本、本院98年05月05日彰院賢
    家勇98年度繼字第599號拋棄繼承准予備查通知書影本及親
    屬會議紀錄為證，並經本院依職權調取本院98年度繼字第59
    9號拋棄繼承卷宗，經核無訛，聲請人之主張堪信屬實。
四、本院審酌被繼承人丙○○未婚無子女，乙○○為被繼承人丙
    ○○之胞弟，60年12月27日生，其與被繼承人關係密切，又
    與被繼承人生前為同一戶籍地，此有卷附戶籍謄本可稽，衡
    情對被繼承人丙○○之債權債務關係應較他人清楚，且年紀
    又非老邁，應堪勝任遺產管理之務，而其餘繼承人也推舉由
    聲請人擔任遺產管理人，綜上，認本件指定乙○○為被繼承
    人丙○○之遺產管理人應為適當，並裁定如主文所示。
五、依非訟事件法第157條裁定如主文。
中    華    民    國    98    年    7    月    31    日
                    家事法庭    法  官  詹秀錦
以上正本係照原本作成。
如對本裁定抗告須於裁定送達後10日內向本院提出抗告狀。
中    華    民    國    98    年    7     月    31    日
                                書記官  顧嘉文


司法院資訊處製作；財團法人民間司法改革基金會備份。
